【裁判字號】    99,監,369
【裁判日期】    991020
【裁判案由】    許可監護人行為
【裁判全文】
臺灣臺中地方法院民事裁定               99年度監字第369號
聲  請  人  劉瑞琮
相  對  人  黃秀琴
法定代理人  劉瑞琮
上列當事人間聲請許可監護人行為事件，本院裁定如下：
  主  文
准相對人所繼承被繼承人黃岸之遺產不動產部分，依如附件所示
分割繼承協議書分割。
聲請程序費用由相對人負擔。
  理  由
一、按監護人對於受監護人之財產，非為受監護人之利益，不得
    使用、代為或同意處分。監護人為下列行為，非經法院許可
    ，不生效力：一、代理受監護人購置或處分不動產。二、代
    理受監護人，就供其居住之建築物或其基地出租、供他人使
    用或終止租賃。監護人不得以受監護人之財產為投資。但購
    買公債、國庫券、中央銀行儲蓄券、金融債券、可轉讓定期
    存單、金融機構承兌匯票或保證商業本票，不在此限，民法
    第一千一百零一條定有明文。該條規定，依民法第一千一百
    十三條規定，準用於成年人之監護。
二、聲請意旨略以：相對人為聲請人之母，前於九十九年七月二
    十七日，經鈞院以九十九年度監宣字第一四六號裁定宣告為
    受監護人，聲請人被選定為相對人之監護人確定。而相對人
    之父即被繼承人黃岸於九十九年二月二十四日死亡，相對人
    為繼承人，聲請人已代理相對人與其他繼承人協議分割被繼
    承人黃岸之遺產（分割方式如附件所示），且該協議有關不
    動產部分並無不利於相對人。為此，爰依民法第一千一百十
    三條、第一千一百零一條規定，聲請准相對人所繼承被繼承
    人黃岸之遺產不動產部分，依如附件所示之分割繼承協議書
    分割等語。
三、經查：(一)聲請人主張：相對人為聲請人之母，經於九十九年
    七月二十七日，經本院以九十九年度監宣字第一四六號裁定
    宣告為受監護人，聲請人被選定為相對人之監護人確定等情
    ，業據其提出戶籍謄本、本院九十九年度監宣字第一四六號
    民事裁定及裁定確定證明書為證，此部分自堪信為真實。聲
    請人復主張：相對人之父即被繼承人黃岸已死亡，相對人已
    與其他繼承人協議分割（分割方式如附件所示），且該協議
    有關不動產部分，並無不利於相對人等事實，業據其提出分
    割繼承協議書、遺產繼承系統表、財政部臺灣省南區國稅局
    遺產稅免稅證明書、土地登記第一類謄本、嘉義縣財政稅務
    局九十九年九月印花稅大額憑證應納稅額繳款書為證。本院
    審核該分割繼承協議書關於不動產部分之分割方式非不利於
    相對人，尚符合相對人之利益。是本件聲請為有理由，應予
    准許。
四、依非訟事件法第二十一條第二項，民事訴訟法第九十五條、
    第七十八條裁定如主文。
中    華    民    國    99    年    10    月    20    日
                  家事法庭    法  官  唐敏寶
正本係照原本作成。
如不服本裁定應於送達後十日內向本院提出抗告狀，並繳納抗告
費新臺幣壹仟元。
中    華    民    國    99    年    10    月    20    日
                              書記官  丁文宏

司法院資訊處製作；財團法人民間司法改革基金會備份。
